臺灣臺北地方法院刑事判決　　　　　　　100年度易字第905號
公　訴　人　臺灣臺北地方法院檢察署檢察官
被　　　告　陳文金
上列被告因竊盜案件，經檢察官提起公訴（100年度偵字第4868
號），因被告於準備程序中就被訴事實為有罪之陳述，經告以簡
式審判之旨，並聽取意見後，裁定進行簡式審判程序，本院判決
如下：
   主    文
陳文金竊盜，處拘役拾伍日，如易科罰金，以新臺幣壹仟元折算
壹日。緩刑貳年。
   犯罪事實
一、陳文金意圖為自己不法之所有，於民國100年2月16日11時45
    分許，在臺北市中正區○○○路3號臺北車站內之西三門側
    統一7-11便利超商門市內，趁店員不注意之際，徒手竊取該
    店內待販售之瑞穗鮮乳高優質土司1條（市價新臺幣45元）
    ，得手後即放入其隨身購物袋內，並逕行往臺北車站西三門
    離去，旋為該便利超商店長陳瑋婷察覺而報警處理，並當場
    扣得上開瑞穗鮮乳高優質土司1條（已發還予統一7-11便利
    超商店長陳瑋婷）。
二、案經陳瑋婷訴由內政部警政署鐵路警察局第一警務段報告臺
    灣臺北地方法院檢察署檢察官偵查起訴。
    理    由
一、本件被告陳文金所犯係死刑、無期徒刑或最輕本刑為3年以
    上有期徒刑或高等法院管轄第一審案件以外之罪，其於準備
    程序期日就被訴事實為有罪之陳述，經本院告知簡式審判程
    式之旨，並聽取公訴人及被告之意見後，依刑事訴訟法第27
    3條之1第1項規定，裁定進行簡式審判程序，是依刑事訴訟
    法第273條之2規定，本件之證據調查，不受同法第159條第1
    項、第161條之1、第161條之3、第163條之1及第164條至第1
    70條規定之限制，合先敘明。
二、前揭犯罪事實，業據被告於本院準備程序及審理時坦承不諱
    ，並經證人即統一7-11便利超商店長陳瑋婷於警詢中證述明
    確（參見偵查卷第4頁至第5頁），且有鐵路警察局第一警務
    段扣押筆錄、扣押物品目錄表、扣押物品收據、贓物認領保
    管單、臺北車站G+1層平面圖各1紙、扣案物品及指認相片各
    1張及監視畫面翻攝照片4幀附卷可稽（見偵查卷第10頁至第
    15頁、第23頁至第26頁）。是認被告上揭自白與事實相符，
    堪可採信。綜上，本件事證明確，應依法論科。
三、論罪科刑之理由：
  (一)核被告陳文金所為，係犯刑法第320條第1項之竊盜罪。另按
    刑法第321條第1項第6款之加重竊盜罪，係因犯罪場所而設
    之加重處罰規定，車站或埠頭為供旅客上下或聚集之地，當
    以車船停靠旅客上落停留及必經之地為限，而非泛指整個車
    站或埠頭地區而言（最高法院62年台上字第3539號判例意旨
    參照）。考其立法意旨，無非以此等場所，係供人或物之上
    下，旅客叢雜，貨物堆積，防盜難，行竊易，而處以較重之
    罪刑，故如月台、剪票處、候車室、售票處等處所屬之，然
    車站碼頭所附之餐廳、附屬之停車場或站台外鐵軌旁之其他
    處所，則不包括在內。本件前開統一7-11便利超商係設於臺
    北車站西三門側邊之角落處，不僅非屬月台、剪票處、候車
    室等處所，即與車站內之售票處亦有相當之距離，此有前揭
    臺北車站G+1層平面圖在卷可考，是上開便利商店自難認係
    屬於火車停靠旅客上落停留及必經之地，被告所為並非涉犯
    刑法第321條第1項第6款之加重竊盜罪，附此敘明。
  (二)爰審酌被告：(1)未有犯罪紀錄，品行及素行尚佳，此有臺灣
    高等法院被告前案紀錄表1份在卷可按；(2)因經濟困窘，竊
    取麵包欲供作子女之早餐之犯罪目的；(3)竊得如犯罪事實欄
    所示之財物及其價值，惟犯罪之手段尚稱和平，所竊財物嗣
    後業已返還被害人，有贓物認領保管單1紙附卷可憑，被害
    人所受損害非鉅；(4)高中畢業之智識程度及家中經濟勉持之
    生活狀況；(5)犯後始終坦承犯行，態度良好等一切情狀，量
    處如主文所示之刑，並諭知易科罰金之折算標準。
  (三)被告前未曾因故意犯罪受有期徒刑以上刑之宣告，業如上述
    ，為使子女得以享用品質較佳之麵包，又慮及長子為重度自
    閉症之身心障礙者，須長期耗費巨大心力及醫療資源照護，
    家中經濟困窘，又無法謀得朝九晚五之工作，僅以打零工方
    式，而無多餘之資力使子女獲得較佳生活品質，此有被告所
    提出之其長子之全民健康保險卡（重大傷病免自行部分負擔
    證明卡）及中華民國身心障礙手冊各1張附卷供參（影本見
    本院卷第13頁至其背面）。故一時失慮而起貪念，致犯本案
    ，惟犯後始終坦承，態度良好，對所為亦甚為後悔，堪認被
    告經此次刑事程序後，應能知所警惕，而無再犯之虞，認對
    其所宣告之刑，以暫不執行為適當，爰併予宣告如主文所示
    之緩刑，以勵自新。
四、據上論斷，應依刑事訴訟法第273條之1第1項、第299條第1
    項前段，刑法第320條第1項、第41條第1項前段、第74條第1
    項第1款，刑法施行法第1條之1第1項、第2項前段，判決如
    主文。
本案經檢察官林妙蓁到庭執行職務。
中    華    民    國   100    年    5     月    23    日
                  臺灣臺北地方法院刑事第八庭
                          法  官  古瑞君
以上正本證明與原本無異。
如不服本判決應於收受送達後10日內向本院提出上訴書狀，並應
敘述具體理由；其未敘述上訴理由者，應於上訴期間屆滿後20日
內向本院補提理由書（均須按他造當事人之人數附繕本）「切勿
逕送上級法院」。
告訴人或被害人如對於本判決不服者，應具備理由請求檢察官上
訴，其上訴期間之計算係以檢察官收受判決正本之日期為準。
                          書記官  莊宜諳
中    華    民    國   100    年    5     月    23    日
附錄本案論罪科刑法條全文
刑法第320條
意圖為自己或第三人不法之所有，而竊取他人之動產者，為竊盜
罪，處5  年以下有期徒刑、拘役或 5 百元以下罰金。
意圖為自己或第三人不法之利益，而竊佔他人之不動產者，依前
項之規定處斷。
前二項之未遂犯罰之。